【裁判字號】    98,交聲,381
【裁判日期】    981030
【裁判案由】    違反道路交通管理處罰條例
【裁判全文】
臺灣宜蘭地方法院交通事件裁定         98年度交聲字第381號
原處分機關  交通部公路總局臺北區監理所宜蘭監理站
異  議  人  甲○○
即受處分人
上列異議人即受處分人因違反道路交通管理處罰條例案件，對於
原處分機關即交通部公路總局臺北區監理所宜蘭監理站民國98年
9月21日所為之處分（原處分案號：宜監字第裁43-Z00000000號
）聲明異議，本院裁定如下：
    主  文
異議駁回。
    理  由
一、原處分意旨略以：異議人即受處分人甲○○於民國98年7月2
    0日17時19分許，駕駛車牌號碼CW-6602號自用小客車，在國
    道三號高速公路南下239.9公里處，因有行車速度127公里，
    限速110公里，超速17公里之違規行為，為警逕行製單舉發
    。原處分機關調查後，認異議人「汽車行駛高速公路速度超
    過規定最高速限（未滿20公里）」之違規情節屬實，依道路
    交通管理處罰條例第33條第1項第1款規定，裁處異議人罰鍰
    新臺幣（下同）3,000元，並依同條例第63條第1項第1款（
    原處分漏載第1款）規定，記違規點數1點。
二、異議意旨以：固定警告標誌與本件測速地點之距離相隔1,40
    0公尺，已遠超過道路交通管理處罰條例所訂定之300公尺距
    離，適足降低標誌所欲達成警示駕駛人之目的，使駕駛人不
    能預見將於何處有測速行為以遵循速限規定，為此爰於法定
    期間內聲明異議，請求撤銷原處分云云。
三、按汽車行駛於高速公路、快速公路或設站管制之道路，不遵
    使用限制、禁止、行車管制及管理事項之管制規定而其行車
    速度超過規定之最高速限或低於規定之最低速限，處汽車駕
    駛人3,000元以上6,000元以下罰鍰；汽車駕駛人違反道路交
    通管理處罰條例第33條第1項之規定者，除依原條款處罰鍰
    外，並予記違規點數1點；又對於行車速度超過規定之最高
    速限或低於規定之最低速限之違規定行為，採用固定或非固
    定式科學儀器取得證據資料證明者，於一般道路須至少於10
    0公尺，於高速公路、快速公路須至少於300公尺前，明顯標
    示之，道路交通管理處罰條例第33條第1項第1款、第63條第
    1項第1款、第7條之2第3項分別載有明文。
四、經查：
（一）異議人就於上開時、地，駕駛車牌號碼CW-6602號自用一
      般小客車，行經高速公路國道三號南下239.9公里處，且
      對其在速限110公里之高速公路國道5號上，行車時速為
      127公里，已超速17公里之事實，並不爭執，且有內政部
      警政署國道公路警察局公警局交字第Z00000000號舉發違
      反道路交通管理事件通知單附卷可佐（詳本院卷第4頁）
      ，應堪認定。
（二）道路交通管理處罰條例第7條之2第3項固然規定以固定或
      非固定式科學儀器取得汽車駕駛人行車速度超過規定之最
      高速限之證據資料證明者，於一般道路須至少100公尺前
      ，於高速公路、快速道路須至少300公尺前，明顯標示之
      。衡其立法目的，不外表明科處違規人行政裁罰之目的，
      乃在敦促駕駛人依行車速限駕駛，是科學儀器採證，應由
      主管機關在顯明處告示，用以提醒駕駛人依道路速限行駛
      ，以期在駕駛人避免受罰之心理下，達到依行車速限駕駛
      進而維護行車安全之最大效益。再者，前揭規定僅規範採
      用固定式或非固定式之科學儀器採證時，需分別因道路種
      類不同，而於100公尺或300公尺前明顯標示之，至於該標
      示與科學儀器間之最遠距離應若干？則無明文，而依上開
      立法意旨，既然係以敦促駕駛人遵守速限規範以達行車安
      全之目的，則此法無明文部分，自得委諸道路主管機關視
      具體情況而為設置。查本案係執勤員警於國道三號高速公
      路南下239.9公里處道路，使用非固定桿式之雷達測速照
      相器材取締超速，且於距離上開違規舉發地點前方1,400
      公尺處設置有「常有測速照相」固定告示牌等情，為異議
      人所不否認，且有舉發違反道路交通管理事件通知單及採
      證照片各1紙在卷可稽（詳本院卷第4頁、第13頁背面），
      足證自告示牌至測速地點已逾300公尺，則執勤員警在該
      處取締超速，應為合法。至異議人所指告示牌距離超過測
      速照相告示牌達14,00公尺，所為取締行為不合法且處分
      無效云云，並無此規定，故屬無據。
五、綜上所述，本件異議人前開違規之事證已足堪認定，是原處
    分機關依道路交通管理處罰條例第33條第1項第1款、第63條
    第1項第1款之規定，就異議人駕車行駛高速公路超過規定最
    高速限未滿20公里之違規行為，裁處罰鍰3,000元，並記違
    規點數1點之處分，經核並無違誤，本件異議人之異議為無
    理由，應予駁回。
六、據上論斷，應依道路交通案件處理辦法第19條，裁定如主文
    。
中    華    民    國    98    年    10    月    30    日
                  交通法庭法  官  張育彰
以上正本證明與原本無異。
如不服本裁定，應於裁定送達後5日內，向本院提出抗告狀。（
應附繕本）
                          書記官  陳靜宜
中    華    民    國    98    年    10    月    30    日


司法院資訊處製作；財團法人民間司法改革基金會備份。
